【裁判字號】    99,交聲,428
【裁判日期】    990611
【裁判案由】    聲明異議
【裁判全文】
臺灣高雄地方法院交通事件裁定         99年度交聲字第428號
原處分機關  交通部公路總局高雄區監理所
異  議  人  甲○○
上列異議人即受處分人因違反道路交通管理處罰條例案件，對於
原處分機關民國99年1 月25日所為之處分（原處分案號：高監營
裁字第裁80-FA0000000號），聲明異議，本院裁定如下：
    主  文
異議駁回。
    理  由
一、原處分機關係以：異議人即受處分人（下稱異議人）甲○○
    ，前因酒後駕車之違規行為，其考領之普通大貨車駕駛執照
    於民國98年7月30日經吊扣，吊扣期間自98年7月30日起至99
    年7 月29日止，又異議人因於駕駛執照吊扣期間內之於98年
    10月11日6 時50分許，騎乘車牌號碼DSN-437 號輕型機車，
    經警依道路交通管理處罰條例第21條第1 項第1 款規定舉發
    異議人「無照駕駛」（至異議人另違反道路交通管理處罰條
    例第31條第6 項規定「未戴安全帽」部分，非本件處分及異
    議範圍），嗣移送原處分機關後改依道路交通管理處罰條例
    第21條第1 項第5 款「駕駛執照吊扣期間駕駛機器腳踏車」
    之規定，及依同條第4 項、同條例第67條第3 項規定，裁處
    異議人罰鍰新台幣（下同）6 千元、吊銷普通大貨車駕駛執
    照，並1 年內禁止考領駕駛執照。
二、異議意旨略以：異議人考領有汽車駕照，本可駕駛輕型機車
    ，且輕型機車機車駕照與汽車駕照不同，裁決所竟吊銷普通
    大貨車駕照，因工作關係上必須駕駛普通大貨車，請求撤銷
    吊銷大貨車普通駕駛執照之處分，以免致異議人生計發生困
    難，爰依法聲明異議等語。
三、按汽車駕駛人，駕駛執照吊扣期間駕駛小型車或機器腳踏車
    者，處新臺幣（下同）6,000 元以上12,000元以下罰鍰，並
    吊銷駕駛執照，1 年內不得考領駕駛執照，道路交通管理處
    罰條例第21條第1項第5款、同條第4項後段、第67條第3項分
    別定有明文。
四、經查：
(一)、異議人即受處分人甲○○，前因酒後駕車之違規行為，其考
    領之普通大貨車駕駛執照於民國98年7 月30日經吊扣，吊扣
    期間自98年7 月30日起至99年7 月29日止，詎異議人於駕駛
    執照吊扣期間內之於98年10月11日6 時50分許，竟騎乘車牌
    號碼DSN-437 號輕型機車，致遭原處分機關裁決如上等情，
    為異議人所是認，且有異議人違規查詢報單、汽車駕照基本
    資料、裁決書各1 份在卷可證。是異議人於上開時、地，確
    有於普通大型車駕駛執照吊扣期間仍駕駛輕型機車之事實，
    堪可認定，異議人空言辯稱：伊領有汽車駕照，本可騎乘機
    車云云，實屬無據。
(二)、異議人雖復辯稱：汽車、機車駕照不同，異議人騎乘機車違
    規，竟吊銷異議人普通大貨車駕駛執照，有所不公云云。然
    按道路交通管理處罰條例第68條規定：「汽車駕駛人，因違
    反本條例及道路交通安全規則之規定，受吊銷駕駛執照處分
    時，吊銷其持有各級車類之駕駛執照」，且95年3 月1 日修
    正施行前之道路交通管理處罰條例第68條原規定：「汽車駕
    駛人，因違反本條例及道路交通安全規則之規定，受吊扣或
    吊銷駕駛執照處分時，吊扣或吊銷其持有各級車類之駕駛執
    照」，即修正施行後之條文僅刪除「吊扣或」等規定，是以
    受吊銷駕照處分者，仍維持吊銷其持有各級車類之駕駛執照
    甚明。異議人之普通大貨車駕駛執照既業遭吊扣，竟於駕駛
    執照吊扣期間復騎乘輕型機車，自屬汽車駕駛人於駕駛執照
    吊扣期間駕駛機器腳踏車之交通違規行為無疑。是原處分機
    關改依道路交通管理處罰條例第21條第1 項第5 款、第4 項
    及違反道路交通管理事件統一裁罰基準表中「汽車駕駛人於
    駕駛執照吊扣期間駕駛機器腳踏車者，最低罰鍰基準為6,00
    0 元」規定，裁處異議人最低罰鍰6,000 元，並吊銷其駕駛
    執照，且依同條例第67條第3 項處以1 年內禁考之處分，核
    無違誤。
五、綜上所述，異議人之異議並無理由，原處分機關依道路交通
    管理處罰條例第21條第1 項第5 款、第4 項、第67條第3 項
    規定，所為上開裁決，並無違誤，異議人之異議應予駁回。
中    華    民    國    99    年    6    月    11    日
                      交通法庭  法  官  陳億芳
以上正本證明與原本無異。
如不服本裁定，應於收受送達後5 日內向本院提出抗告狀。
中    華    民    國    99    年    6     月    11    日
                                書記官  林靜慧

司法院資訊處製作；財團法人民間司法改革基金會備份。
